# IPO 审计发现股改前有差错影响了净资产怎么办

提问人：wangmei26 时间：2019-09-08 11:16:17
陈老师：
IPO 审计， 2019 年发现股改前 2016 年的重大差错需要调整，会影响股改前的净资产，比如，原股改报告股本 300 万，资本公积 900 万。
（ 1 ）该差错需要调减股改前净资产 1000 万
（ 2 ）该差错需要调减股改前净资产 300 万
以上两种差错情况分别应该怎么处理？
（ 3 ）股改报告对 IPO审计的影响大吗？股改报告要变动吗？还是可以不管股改报告，直接调整三年一期报表？
辛苦陈老师了。寄希望您多休息又想多向您请教问题！

回答人：chenyiwei
原股改基准日审计报告后附的专项财务报表有误，后来发现要调减可供折股的净资产，你说的两个影响金额都已经较为重大。对此类情况一般建议在对所发现的会计差错进行更正的基础上，先重新变回有限责任公司，重新确定基准日进行股改，以二次股改的结果为准。
如果重新股改不切实可行的，则股份有限公司应当在发现前期差错并更正后（需追溯重述前期报表），由股东会对目前状况如何处理作出决议，包括根据修正后的基准日净资产状况调整折股方案（据此对折股操作重新进行工商变更登记和会计处理，如减少股本的则涉及履行减资程序），或者要求全体发起人按比例用现金补足差额（计入资本公积）等。